臺灣雲林地方法院交通事件裁定　　　　　　　　　 九十三年度交聲字第一六八號
　　移
　　異 議 人　甲○○
右列異議人因違反道路交通管理處罰條例案件，對於交通部公路局嘉義區監理所雲林
監理站民國九十三年七月三十日所為之處分（雲監裁字第裁７２－ＫＡＡ３０７７７
１號），聲明異議，本院裁定如左：
    主  文
異議駁回。
    理  由
一、聲明異議意旨略以：
    民國九十一年一月五日遭查獲違規當時，正當選舉時期，選舉人旗幟林立，完全
    擋住交通號誌，無法辨識。此外，員警現場未給予紅單，也未將紅單寄交本人，
    致無法提出申訴。
二、按汽車駕駛人，行經有燈光號誌管制之交岔路口闖紅燈者，處新臺幣一千八百元
    以上五千四百元以下罰鍰，道路交通管理處罰條例第五十三條定有明文。
三、經查：
    (一)異議人就其於九十一年一月五日行經雲林縣斗六市鎮○路右轉雲林路時，遭警
      方以紅燈違規右轉為由攔停，並於舉發違反道路交通管理事件通知單簽名一事
      並不爭執，且有證人即承辦警員楊木樹、吳甫軒之具結證述及雲林縣警察局舉
      發違反道路交通管理事件通知單影本一紙附卷可佐。
    (二)證人即查獲本案之警員吳甫軒到庭具結證稱：當時我們在雲林路稽查，異議人
      是從鎮西路右轉雲林路，雲林路當時是綠燈，鎮西路是紅燈。異議人右轉後，
      我們在雲林路上將她攔停，我們向異議人說明違規事項，並請異議人回頭看燈
      號，看到雲林路是綠燈；鎮○路○○○道，中間並無安全島；紅綠燈大約高四
      米五以上，因為是在大貨車最高標高以上。證人即一同查獲本案之警員楊木樹
      亦具結證稱：查獲當時雲林路是綠燈，鎮西路的紅綠燈只有三個號誌燈，沒有
      右轉燈，異議人經過鎮西路時，鎮西路是紅燈；我們攔下異議人後有告知她違
      規事項，並請異議人回頭看號誌，在異議人簽收後，有當場交付紅單；當時旗
      幟沒有很多，應該可以看到紅綠燈，旗幟大部分是插在鎮西路兩邊，是現在一
      般選舉常見懸掛於路邊之長方形布條旗竿，沒有比紅綠燈高，旗幟的底比我們
      身高再上去一點點，大約一、二百公分高；鎮西路紅綠燈都是設置在鎮○路○
      ○○路交界處。衡諸交通警察製單舉發違規事實，乃公權力之行使，除有恣意
      、疏忽之情形外，應無故意陷害汽車駕駛人之必要，其於舉發時就事實之描述
      ，較諸一般的證人，應有更高之可信度；是以，雖然證據單一，而無照片做為
      佐證，惟在一般的情況下，舉發內容可以被採信。證人吳甫宣、楊木樹就異議
      人違規及查獲之經過結證明確，證詞復相互一致，應堪採信。是異議人於鎮○
      路紅燈時，違規右轉雲林路，並收受舉發違反道路交通管理事件通知單等情，
      洵堪認定。
    (三)異議人雖提及因視線遭路邊懸掛之選舉旗幟擋住，而未看到紅綠燈云云。惟按
      號誌之設置方式分為柱立式、懸臂式、門架式及懸掛式四種，各類號誌設置高
      度規定如左：一、行車管制號誌(一)‧‧‧(二)採用懸臂式、門架式或懸掛式者，
      為維持車輛之安全淨空，燈箱底部應高出路面四．六公尺至五．六公尺，道路
      交通標誌標線號誌設置規則第二百二十條第一項第二款定有明文。從而，紅綠
      燈燈桿之高度至少在四‧六公尺以上，燈桿頂端復橫出路面。另據證人吳甫軒
      、楊木樹之證述及吳甫軒所繪現場圖可知，鎮○路○○○路交岔路口，於鎮○
      路○○○路交界處右方及雲林路往斗六方向右側，均設有紅綠燈。由異議人違
      規現場紅綠燈之設置地點、高度等情形觀之，異議人所指一般選舉常見懸掛於
      路邊之長方形布條旗竿，不論懸掛之高度或面積，均難以遮擋紅綠燈，故異議
      人前開聲明不服之理由，本院認為並不足採。
四、綜上所述，移送機關依據道路交通管理處罰條例第九條、第五十三條、第六十三
    條第一項第三款，違反道路交通管理事件統一裁罰基準表及處理細則第四十一條
    第四項，裁罰異議人罰鍰新臺幣五千四百元並記違規點數三點，於法並無違誤。
    本件異議為無理由，應予駁回。
據上論斷，應依道路交通管理處罰條例第八十七條第二項、道路交通案件處理辦法第
十九條，裁定如主文。
中      華      民      國      九十三      年      十    月    二十二  日
                                        臺灣雲林地方法院交通法庭
                                            法  官  楊  欣  怡
右正本證明與原本無異。
如不服本裁定，應於裁定送達後五日內向本院提出抗告狀。
                                            書記官  洪  秀  虹
中      華      民      國      九十三      年      十    月    二十二  日
